# 现金坐支

提问人：账本一箩筐 时间：2012-07-28 22:48:53
小弟在做项目的时候 遇见一家公司现金坐支的情况十分严重，在和公司的财务经理交谈中了解到，由于行业的特殊性，每天下午4-6点都会出现大额现金支出，每天也会出现大额的现金支出，所以很多现金收入都没有存入银行了，财务经理的个人卡也存入了公司的钱作为库存现金，这个问题存在很久了，一直得不到有效的解决，想请问大家有没有遇到类似情况，最后怎么解决的。另外，如果一家公司的职工工资很低，但是能够留得住人，这里面会有什么猫腻？难道说职工高度认同这家公司的价值观，无私奉献？

回答人：chenyiwei
回复 账本一箩筐 的帖子
1 、对现金收入和支出作为高风险领域，重点了解和测试其内控。
2 、核实以个人名义开户存储的公司资产的权属，以及公司对此采取的控制措施，例如存折、银行卡、密码等是否掌握在名义持卡人以外的其他人（如出纳）手中。 3 、对于以个人卡存储公司资产问题，申报期内存在此类情况的（例如房产中介、汽车销售等行业，为了解决周末银行对公不营业问题，往往以业务员个人名义办理银行卡，收取客户的资金），如有确凿证据的，也可确认为公司的资产和收入，但必须在申报期内完成规范（就目前已经完成此类问题规范的公司而言，常见办法有：与银行协商开设特别的对公账户，在周末仍可办理款项收付；或者将个人卡与公司账户绑定，个人卡收到的资金立即自动转入公司账户；等等）。

提问人：账本一箩筐 时间：2012-07-29 16:56:38
回复 chenyiwei 的帖子
对于客户把现金直接存入个人卡的情况我明白该怎么处理了。但是对于下午四五点收到大量现金而没有办法存入银行，并且下午四五点这个时候该公司还有可能出现大额现金支出的情况，小弟还是不知道怎么处理，望版主不吝赐教，谢谢

回答人：chenyiwei
核实下午四五点钟出现大额现金收入、支出的合理性。对收入、支出金额进行分析性复核和必要的细节测试。了解和测试企业对坐支现金的内部控制制度。

提问人：airbit 时间：2012-07-31 21:27:25
回复 chenyiwei 的帖子
陈版，你好！
一直不明白为什么不能坐支现金，比如百货的收银，用收款来找零；或象这个案例，必须用收款来付款，其实只要有合理的内控程序，不应该会有风险的。
不明白为什么只能用从银行取出的钱来付款，而不能用自己收到的钱来付款？坐支这个规定不知道是不是有什么历史来源，但总觉得不合理？谢谢！

回答人：chenyiwei
无论如何，坐支总是会放大内控风险的；财务报告方面，也会增加因为收入遗漏统计的错报风险，违反收支两条线规定，还容易引发侵占资产的舞弊。尤其是以前的手工账时代，需要通过银行控制企业的收支以强化控制。